【裁判字號】    98,交聲,847
【裁判日期】    980908
【裁判案由】    聲明異議
【裁判全文】
臺灣彰化地方法院交通事件裁定         98年度交聲字第847號
原處分機關
即移送機關  交通部公路總局臺中區監理所彰化監理站
異  議  人
即受處分人  甲○○
上列聲明異議人即受處分人因違反道路交通管理處罰條例案件，
對於交通部公路總局臺中區監理所彰化監理站民國98年6月23日
所為之處分（彰監四字第裁64－Z00000000號），聲明異議，本
院裁定如下：
    主  文
異議駁回。
    理  由
一、按汽車行駛高速公路前，應妥為檢查車輛，在行駛途中不得
    有「輪胎任一點胎紋深度不足1.6 公釐」之情形，此觀高速
    公路及快速道路交通管制規則第14條第3 款定有明文。又按
    汽車行駛於高速公路、快速公路或設站管制之道路，不遵使
    用限制、禁止、行車管制及管理事項之管制規則而有本法第
    1 、2 項以外之其他違反管制規定之行為，處駕駛人新台幣
    600 元以上1,200 元以下罰鍰，亦有道路交通管理處罰條例
    第33條第3 項規定可資參照。
二、原處分意旨略以：本件異議人即受處分人甲○○於98年6 月
    6 日11時45分許駕駛車牌號碼198-RU號自用一般大貨車，行
    經國道一號南向32公里處時，經內政部警政署國道公路警察
    局第一警察隊汐止分隊員警依法攔停稽查，其後檢視該車車
    體時，發現該車右後輪及左後輪胎胎紋均不足1.6 公釐，乃
    以其有高速公路交通管制規則第14條第3 款第1 目規定之違
    規，亦即違反「四輪以上汽車行駛高速公路前，應妥為檢查
    車輛，在行駛途中不得有輪胎任一點胎紋深度不足1.6 公釐
    」之規定，而掣單舉發，爰依道路交通管理處罰條例第33條
    第3 項規定，裁處罰鍰新臺幣（下同）1,200 元等語。
三、異議意旨略以：伊非所駕車輛所有人，是否更換輪胎係老闆
    權限，不能換胎不是司機能作主，為此聲明異議，請將原處
    分撤銷等語。
四、經查：
   (一)異議人駕駛前開車輛，於上開時地，因有四輪以上汽車行
     駛高訴公路途中輪胎任一點胎紋深度不足1.6 公釐之違規
     事實，經原舉發機關警員依違反道路交通管理處罰條例第
     33條第3 項規定，而掣單舉發，為異議人所不爭執，並有
     內政部警政署國道公路警察局公警局交字第Z00000000 號
     舉發違反道路交通管理事件通知單附卷可稽，是異議人之
     違規事實足堪認定。
   (二)另按汽車行車前應注意方向盤、煞車、輪胎、燈光、雨刮
     、喇叭、照後鏡及依規定應裝設之行車紀錄器、載重計與
     轉彎、倒車警報裝置等須詳細檢查確實有效，道路交通安
     全規則第89條第1項第1款定有明文。是汽車駕駛人於行車
     前應注意車輛保養，使車輛維持於堪用且不致危害行車安
     全之程度。異議人既係該汽車駕駛人，即無解免上開車輛
     保養之義務，故異議人所辯云云，並無理由。至於異議人
     所稱事實上無法更換輪胎等情，涉及勞動條件之良窳，若
     因此受有損害，宜委諸私法解決，附此敘明。
五、綜上所述，本件異議人即受處分人甲○○違規事證明確，原
    處分機關爰依道路交通管理處罰條例第33條第3項之規定，
    並參酌違反道路交通管理事件統一裁罰基準及處理準則之規
    定，裁處罰鍰1,200元，核無違誤，異議人之異議為無理由
    ，應予駁回。
據上論斷，應依道路交通管理處罰條例第87條第2項、道路交通
案件處理辦法第19條，裁定如主文。
中    華    民    國    98    年    9     月    8     日
                  交通法庭            法  官  黃玉齡
以上正本證明與原本無異。
如不服本裁定，應於裁定送達後五日內向本院提出抗告狀 (須附
繕本 )。
中    華    民    國    98    年    9     月    8     日
                                     書記官   黃鏽金


司法院資訊處製作；財團法人民間司法改革基金會備份。
